【裁判字號】    98,上易,131
【裁判日期】    980218
【裁判案由】    竊盜
【裁判全文】
臺灣高等法院臺中分院刑事判決         98年度上易字第131號
上  訴  人
即  被  告  乙○○
                      號
選任辯護人  施廷勳  律師
上列上訴人因竊盜案件，不服臺灣彰化地方法院97年度易字第16
44號中華民國97年10月21日第一審判決（起訴案號：臺灣彰化地
方法院檢察署97年度偵字第7201號），提起上訴，本院判決如下
：
    主  文
上訴駁回。
乙○○緩刑肆年；並向公庫支付新台幣貳拾萬元。
    事  實及理  由
一、本案經本院審理結果，認第一審判決認事用法及量刑均無不
    當，應予維持，並引第一審判決書記載之事實、證據及理由
    。（如附件）
二、被告上訴意旨及選任辯護人辯護意旨略以：I本件係因原審
    共同被告楊坤城提議，共同前往行竊，被告並無前科紀錄，
    原審判決不分首從、行為支配方式，一律判處有期徒刑8月
    ，應非適法；II扣案行竊所使用之油壓剪，無可持攻擊他人
    之便利性並非兇器；III竊取之水溝圍欄尚未移置車上，應屬
    未遂云云。
三、本院查：
  (一)被告就檢察官所起訴之加重竊盜犯行認罪在卷，並有如附件
    所示證據足佐，其犯行事證明確。
  (二)按刑法第三百二十一條第一項第三款之攜帶兇器竊盜罪，係
    以行為人攜帶兇器竊盜為其加重條件，此所謂兇器，其種類
    並無限制，凡客觀上足對人之生命、身體、安全構成威脅，
    具有危險性之兇器均屬之，且祇須行竊時攜帶此種具有危險
    性之兇器為已足，並不以攜帶之初有行兇之意圖為必要（最
    高法院79年台上字第5253號判例參照）。選任辯護人以扣案
    之油壓剪無任何尖銳或突出金屬部分，機身重達6、7公斤，
    無可持之攻擊他人便利性為由，認非兇器，與上開見解有異
    ，難以採納。
  (三)復按，竊盜罪既遂與未遂之區別，應以所竊之物已否移入自
    己權力支配之下為標準。若已將他人財物移歸自己所持，即
    應成立竊盜既遂罪（最高法院17年上字第509號判例參照）
    。本件被告與原審共同被告楊坤城、黃友良等3人，於上開
    時間，共同攜帶楊坤城所有電動油壓剪1支及延長線1捲，與
    乙○○所有之發電機1部，至位於彰化縣鹿港鎮彰濱工業區
    ○○○○路「台灣玻璃公司」南側後方水溝旁，共同持該電
    動油壓剪1支，竊取彰濱工業區所有白鐵水溝柵欄共210 公
    斤，得手後為警發現，被告等人未及搬上小客車即駕車逃逸
    ，為警攔車查獲一節，業據被告等人於警詢時供述甚詳，則
    被告等人於剪斷白鐵水溝柵欄後，該柵欄已居於彼等實力支
    配之下而既遂，不因為警發現而將之棄置現場逃逸而受影響
    。
  (四)至選任辯護人聲請證人楊坤城證明本件竊盜案係楊坤明所提
    議云云，然查：本件行竊使用之發電機係被告所有，且係被
    告實際下手以油壓剪剪斷白鐵水溝柵欄，共犯楊坤城、黃友
    良分別擔任把風及在車上接應工作之事實，已據被告於警詢
    時供明，是被告之犯罪情節顯不輕於其他共犯，無傳喚必要
    ，併予敘明。
四、原審因而適用刑事訴訟法第299條第1項前段，刑法第28條、
    第321條第1項第3、4款、第38條第1項第2款等規定，並審酌
    被告並無前科，素行尚佳，其正值青壯年，不思循正當途徑
    獲取所需，因缺錢花用而結夥三人以上且攜帶兇器任意竊取
    彰濱工業區內之白鐵水溝護欄，對於公共行路安全危害非輕
    ，惟其犯後均坦承犯行，態度尚佳，暨其犯罪動機、目的、
    手段、犯罪之所生損害等一切情狀，量處有期徒刑8月，並
    就扣案之電動油壓剪1支、延長線1捲及發電機1部等供本件
    竊盜犯行所用之物，依法宣告沒收，其認事用法核無違誤，
    參酌本罪之法定刑為5年以下6月以上有期徒刑之罪，量刑亦
    屬允當，本件上訴為無理由，應予駁回。復查被告前未曾受
    有期徒刑以上刑之宣告，有台灣高等法院被告全國前案紀錄
    表附卷可稽，被告偶發初犯，經此教訓，當知所警惕，應無
    再犯之虞，本院認對被告所宣告之刑，以暫不執行為適當，
    爰併宣告緩刑4年。本院斟酌全案情節，命被告向公庫支付
    新台幣20萬元，被告如有違反且情節重大者，依刑法第75
    條之1第1項第4款之規定，撤銷緩刑宣告，執行宣告刑。
五、據上論斷，應依刑事訴訟法第373條、第368條，刑法第74條
    第1項第1款、第2項第4款、第3項，判決如主文。
本案經檢察官甲○○到庭執行職務。
中    華    民    國    98    年    2    月     18    日
            刑事第四庭    審判長法  官  洪   耀   宗
                                法  官  蔡 王 金  全
                                法  官  劉   登   俊
以上正本證明與原本無異。
不得上訴。
                                書記官  粘   銘   環
中    華    民    國    98    年    2     月    18    日
附件
臺灣彰化地方法院刑事判決              97年度易字第1644號
公  訴  人  臺灣彰化地方法院檢察署檢察官
被      告  楊坤城  男  36歲（民國○○年○○月○○日生）
                    身分證統一編號：Ｚ000000000號
                    住彰化縣伸港鄉○○村○鄰○○路47號
            黃友良  男  23歲（民國○○年○月○日生）
                    身分證統一編號：Ｚ000000000號
                    住彰化縣伸港鄉○○村○鄰○○路1-23號
            乙○○  男  27歲（民國○○年○月○日生）
                    身分證統一編號：Ｚ000000000號
                    住彰化縣伸港鄉○○村○○鄰○○路114-5
                      號
上列被告因竊盜案件，經檢察官提起公訴（97年度偵字第7201號
），因被告等人自白犯罪，有刑事訴訟法第273 條之1 第1 項之
情形，本院改依簡式審判程序，茲審理判決如下：
    主  文
楊坤城、黃友良、乙○○結夥三人以上，攜帶兇器竊盜，各處有
期徒刑捌月。扣案之電動油壓剪壹支、延長線壹捲及發電機壹部
均沒收。
    事  實
一、楊坤城、黃友良、乙○○共同基於意圖為自己不法所有之犯
    意聯絡，於民國（下同）97年8 月4 日凌晨1 時許，共同攜
    帶楊坤城所有客觀上足以傷害人之生命、身體而可供兇器使
    用之電動油壓剪1 支及延長線1 捲，與乙○○所有之發電機
    1 部，至位於彰化縣鹿港鎮彰濱工業區○○○○路「台灣玻
    璃公司」南側後方水溝旁，共同持該電動油壓剪1 支（該電
    動油壓剪需以延長線接發電機使用），竊取彰濱工業區所有
    白鐵水溝柵欄共210 公斤（價值約新台幣【下同】945 元）
    ，得手後據為己有。嗣遭警於同日凌晨2 時40分許，在該地
    點當場查獲，並扣得竊盜所用之上開電動油壓剪1 支及發電
    機1 部、延長線1 捲。
二、案經彰化縣警察局鹿港分局報請臺灣彰化地方法院檢察署檢
    察官偵查起訴。
    理  由
一、本案被告楊坤城、黃友良、乙○○所犯係死刑、無期徒刑、
    最輕本刑為3 年以上有期徒刑以外之罪，其於準備程序就前
    揭被訴事實為有罪之陳述，經法官告知簡式審判程序之旨，
    並聽取其與公訴人之意見後，本院認無不得或不宜改依簡式
    審判程序進行之處，爰依刑事訴訟法第273 條之1 第1 項、
    第284 條之1 ，改依簡式審判程序審理判決，合先敘明。
二、上揭犯罪事實，業據被告楊坤城、黃友良、乙○○迭於警詢
    、偵訊時及本院審理時均坦承不諱，核與證人即被害人查長
    豐於警詢中所證述之情節相符，且有竊案現場照片10張、扣
    案物照片6 張、贓物認領保管單1 紙及地磅單6 紙在卷可稽
    ，復有扣案之電動油壓剪1 支、發電機1 部及延長線1 捲可
    資佐證，足見被告等人之自白與事實相符。本件事證明確，
    被告三人上開竊盜犯行均堪認定。
三、按刑法第321 條第1 項第3 款之攜帶兇器竊盜罪，係以行為
    人攜帶兇器竊盜為其加重條件，此所謂兇器，其種類並無限
    制，凡客觀上足對人之生命、身體、安全構成威脅，具有危
    險性之兇器均屬之，且祇須行竊時攜帶此種具有危險性之兇
    器為已足，並不以攜帶之初有行兇之意圖為必要，此有最高
    法院79年台上字第5253號判例意旨可資參照。電動油壓剪係
    被告三人用以剪斷白鐵水溝柵欄所用之物，業據被告楊坤城
    、黃友良、乙○○於警詢、偵訊及本院審理時均供述在卷，
    顯見其為足以殺傷人生命、身體之器械，係具有危險性之兇
    器至明。故核被告楊坤城、黃友良、乙○○所為，均係犯刑
    法第321 條第1 項第3 、4 款之之結夥三人以上，攜帶兇器
    竊盜罪。被告三人就上揭犯行，有犯意之聯絡及行為之分擔
    ，皆為共同正犯。爰審酌被告乙○○並無前科，素行尚佳，
    而被告楊坤城、黃友良則於97年間甫因施用毒品經觀察、勒
    戒出所，其等正值青壯年，不思循正當途徑獲取所需，因缺
    錢花用而結夥三人以上且攜帶兇器任意竊取彰濱工業區內之
    白鐵水溝護欄，對於公共行路安全危害非輕，惟其等犯後均
    坦承犯行，態度尚佳，暨其犯罪動機、目的、手段、犯罪之
    所生損害等一切情狀，分別量處如主文所示之刑，以示懲儆
    。又扣案之電動油壓剪1 支及延長線1 捲，為被告楊坤城所
    有，而扣案之發電機1 部為被告乙○○所有，且均為被告等
    人為本件竊盜犯行所用之物，業據被告楊坤城、乙○○於本
    院審理時供述在卷，爰均依刑法第38條第1 項第2 款之規定
    宣告沒收。
據上論斷，應依刑事訴訟法第273 條之1 第1 項、第299 條第1
項前段，刑法第28條、第321 條第1 項第3 、4 款、第38條第1
項第2 款，判決如主文。
本案經檢察官紀雅惠到庭執行職務。
中    華    民    國    97    年    10    月    21    日
                        刑事第二庭    法  官  黃齡玉
以上正本證明與原本無異。
如不服本判決，應於判決送達後10日內，向本院提出上訴書狀，
上訴書狀應「敘述具體上訴理由」，並按他造當事人之人數附繕
本。「切勿逕送上級法院」。
告訴人或被害人對於判決如有不服具備理由請求檢察官上訴者，
其上訴期間之計算係以檢察官收受判決正本之日期為準。
中    華    民    國    97    年    10    月    21    日
                                      書記官  林嘉賢
中華民國刑法第321條
（加重竊盜罪）
犯竊盜罪而有左列情形之一者，處六月以上、五年以下有期徒刑
：
一、於夜間侵入住宅或有人居住之建築物、船艦或隱匿其內而犯
    之者。
二、毀越門扇、牆垣或其他安全設備而犯之者。
三、攜帶兇器而犯之者。
四、結夥三人以上而犯之者。
五、乘火災、水災或其他災害之際而犯之者。
六、在車站或埠頭而犯之者。
前項之未遂犯罰之。


司法院資訊處製作；財團法人民間司法改革基金會備份。
